【裁判字號】    89,易,1425
【裁判日期】    890506
【裁判案由】    傷害等
【裁判全文】
臺灣高雄地方法院刑事判決                        八十九年度易字第一四二五號
    公  訴  人  臺灣高雄地方法院檢察署檢察官
    被      告  乙○
右列被告因傷害等案件，經檢察官提起公訴（八十九年度偵字第五九五一號），本院
判決如左：
    主  文
乙○傷害人之身體，累犯，處有期徒刑柒月。
    事  實
一、乙○於民國八十六年間因違反麻醉藥品管理條例案件，經本院判處有期徒刑五月
    確定，甫於八十七年十二月十八日執行完畢，猶不知悔改，又因違反毒品危害防
    制條例案件經台灣高雄地方法院檢察署通緝在案，於八十九年三月七日十九時許
    ，在高雄縣鳳山市工協新村三０四號前，為逃避警方逮捕，竟對依法執行逮捕通
    緝犯之警員丙○○、甲○○當場施以暴力反抗，致使丙○○受有右上臂咬傷紅腫
    五乘五公分、甲○○受有右前臂咬傷紅腫五乘五公分、右前臂擦傷紅腫五乘三公
    分之傷害。
二、案經丙○○、甲○○訴由高雄縣警察局鳳山分局移送台灣高雄地方法院檢察署檢
    察官偵查起訴。
    理  由
一、訊據被告乙○固坦承以口咬傷丙○○、甲○○，惟矢口否認有妨害公務之故意，
    辯稱：「他們穿著便衣，我不知道他們是警察，我也不知道我被通緝，咬傷他們
    之後我有喊救命，才有警員拿槍出來說我被通緝云云。惟查，告訴人與一同參與
    逮捕被告之陳金城，於欲逮捕被告之先已表明係警察之身分，並告知被告被通緝
    等情，業據告訴人二人於本院審理時指述明確，互核相符，而被告前亦曾遭陳金
    城所逮捕，於本件案發前亦曾問告訴人等是否哪個派出所的，亦為被告所自承，
    且告訴人甲○○為被告一手上手銬後，被告才咬傷甲○○等情，被告並不否認，
    則依常情以斷，被告焉有不知告訴人等係警察之理？是被告上開辯解，無非卸責
    之詞，應以告訴人所指述為可採。此外，復有驗傷單、勤務報告書及台灣高雄地
    方法院八十九年三月三日雄檢銅山緝字第０八三五號通緝書附卷可稽，事證明確
    ，被告犯行洵堪認定。
二、核被告所為，係犯刑法第一百三十五條第一項妨害公務罪、第二百七十七條第一
    項傷害罪。其基於一個妨害公務之故意行為，接續傷害告訴人丙○○、甲○○二
    人，而侵害告訴人二人之身體法益，應屬想像競合犯，應從情節較重之傷害甲○
    ○罪處斷。又被告所犯上開二罪間，有方法結果之牽連關係，應依刑法牽連犯之
    規定，從較重之傷害罪處斷。末查被告於八十六年間因違反麻醉藥品管理條例案
    件，經本院判處有期徒刑五月確定，甫於八十七年十二月十八日執行完畢之事實
    ，有台灣高等法院被告全國前案紀錄表在卷可按，其於執行完畢後，五年內再犯
    有期徒刑以上之本罪，為累犯，應依法加重其刑。爰審酌被告明知自己違法受通
    緝，猶對執行逮捕之警員施以暴力反抗，其無視法律之存在，公然挑戰公權力之
    行為，實不可輕宥，犯後仍飾詞狡辯及告訴人所受之傷害程度等一切情狀，認量
    處如主文所示之刑為適當。
據上論斷，應依刑事訴訟法第二百九十九條第一項前段、刑法第一百三十五條第一項
、第二百七十七條第一項、第五十五條、第四十七條，罰金罰鍰提高標準條例第一條
前段，判決如主文。
中      華      民      國      八十九      年      五      月    六    日
                                  臺灣高雄地方法院刑事庭
                                      法  官    吳  宏  榮
右正本證明與原本無異。
如不服本判決，應於判決送達後十日內，向本院提出上訴狀。
                                      書記官    呂  怜  勳
中      華      民      國      八十九      年      五      月    六    日
刑法第一百三十五條第一項
對於公務員依法執行職務時，施強暴脅迫者，處三年以下有期徒刑、拘役或三百元以
下罰金。
刑法第二百七十七條第一項
傷害人之身體或健康者，處三年以下有期徒刑，拘役或一千元以下罰金。


司法院資訊處製作；財團法人民間司法改革基金會備份。
